【裁判字號】    97,易,1208
【裁判日期】    970822
【裁判案由】    竊盜
【裁判全文】
臺灣彰化地方法院刑事判決              97年度易字第1208號
公  訴  人  台灣彰化地方法院檢察署檢察官
被      告  甲○○
                      1號
            丙○○
上列被告因竊盜案件，經檢察官提起公訴（97年度偵字第5047號）
，本院判決如下：
    主  文
甲○○共同竊盜，累犯，處有期徒刑肆月，如易科罰金，以新台
幣壹仟元折算壹日。
丙○○共同竊盜，累犯，處有期徒刑伍月，如易科罰金，以新台
幣壹仟元折算壹日。
    事  實
一、甲○○前於民國94年間因施用毒品案件，經本院以94年度訴
    字第2011號判決判處有期徒刑11月確定；又因施用毒品案件
    ，經本院以95年度訴字第741號判決判處有期徒刑1年確定，
    嗣經裁定減刑，減為有期徒刑6月，前開2罪經接續執行，於
    96年8月20日縮短刑期執行完畢。丙○○前因竊盜案件，分
    別經台灣高等法院台中分院、本院以94年度上易字第1018號
    、95年度上易字第522號、94年度斗簡字第333號、95年度易
    字第742號判決判處有期徒刑7月、7月、6月、1年2月確定，
    又因施用毒品案件，經台灣高等法院台中分院以94年度上訴
    字第2289號判決判處有期徒刑1年確定，另因公共危險案件
    ，經最高法院以94年度台上字第5401號判決駁回上訴，判處
    有期徒刑7月確定，上開案件嗣經裁定減刑並接續執行，於
    96年12月26日假釋付保護管束出監，於97年2月15日保護管
    束期滿未經撤銷假釋，視為執行完畢。詎仍不知悔改，於97
    年5月1日16時20分許，甲○○駕駛其父周光輝所有車牌號碼
    1755-NC號自用小貨車搭載丙○○，行經坐落在彰化縣埔心
    鄉○○村○○○段之土地，見乙○○所有之工程構鐵1個（
    下稱上開構鐵）置放上址，即基於為自己不法所有之犯意聯
    絡，合力將上開構鐵搬運至前開自用小貨車上，乙○○發覺
    2人竊取上開構鐵，即大聲朝甲○○及丙○○呼喊：那是我
    的東西等語，惟甲○○、丙○○置之不理，由甲○○駕駛前
    述車輛，丙○○則坐在上開構鐵上方，加速逃逸，並於當日
    16時39分許，甲○○駕駛前述車輛與丙○○共同前往設在彰
    化縣埤頭鄉埤頭村庄中巷17之3號黃裕惠之夫吳建瑩經營之
    埤頭資源回收場，由黃裕惠以每公斤新台幣（下同）15.5元
    之價格，共計1,627元購買上開構鐵。嗣經警方循線查獲，
    並扣得上開構鐵1個（已返還乙○○），始知上情。
二、案經彰化縣警察局溪湖分局報告台灣彰化地方法院檢察署檢
    察官偵查起訴。
    理  由
一、按被告以外之人於審判外之言詞或書面陳述，除法律有規定
    者外，不得作為證據。被告以外之人於偵查中向檢察官所為
    之陳述，除顯有不可信之情況者外，得為證據。被告以外之
    人於審判外之陳述，雖不符前4條之規定，而經當事人於審
    判程序同意作為證據，法院審酌該言詞陳述或書面陳述作成
    時之情況，認為適當者，亦得為證據。當事人、代理人或辯
    護人於法院調查證據時，知有第159條第1項不得為證據之情
    形，而未於言詞辯論終結前聲明異議者，視為有前項之同意
    。刑事訴訟法第159條第1項、第159條之1第2項、第159條之
    5分別定有明文。證人乙○○、黃裕惠、周光輝、共同被告
    甲○○、丙○○於警詢中之陳述，雖屬被告以外之人於審判
    外之言詞陳述，然因被告均未於言詞辯論終結前聲明異議，
    本院復審酌該言詞陳述係由證人出於自由意識而陳述，並無
    非法取證之情況，依刑事訴訟法第159條之5之規定，認上開
    證人於警詢之陳述，得採為認定本件犯罪事實所憑之證據。
    另證人乙○○、黃裕惠、共同被告甲○○、丙○○等人於偵
    查中向檢察官所為證述，雖係被告以外之人於審判外之言詞
    陳述，為傳聞證據，然其等於偵查中向檢察官所為證述，均
    經具結，且本院審酌該等言詞陳述均係出於證人自由意識下
    所為之陳述，其等於偵查中之證詞，亦無顯有不可信之情況
    ，依刑事訴訟法第159條之1第2項規定，均得採為認定本
    件犯罪事實所憑之證據，合先敘明。
二、訊據被告甲○○對於竊盜之事實坦承不諱，被告丙○○對於
    與甲○○共同前往上址搬運上開工程構鐵一情坦承不諱，惟
    矢口否認有何竊盜之犯行，辯稱：甲○○跟伊說該構鐵是其
    朋友要給他，要伊幫忙搬運，伊純粹幫忙，且事後亦未分得
    變賣所得款項云云。經查：
（一）上揭事實，業據被告甲○○於本院審理時坦承不諱，核與
      證人即被害人乙○○、資源回收業者黃裕惠、周光輝於警
      詢時、偵查中證述情節相符，足徵其前開自白與事實相符
      。
（二）證人乙○○於本院審理時證述：「我放在失竊地點的構鐵
      ，總共3組，被偷1組。當天我到田裡工作除草，我聽到有
      異聲，聽到搬動的聲音，回頭看到兩名男子在搬東西，我
      往前跑去制止。我工作地方離構鐵地方有10幾公尺。我看
      到時他們還在搬，我追過去時，他們已經把鐵放在車上，
      人一個在車上。他們上車後，我才出聲制止，我喊說那是
      我的東西（台語），他們兩個都有轉頭往我的方向看，很
      慌張，他們一個坐在駕駛座，一個坐在構鐵上，我邊跑邊
      喊，但他們還是走掉。我確定他有看到我。他們車開的很
      快。」等語（本院97年8月8日審判筆錄），與其於警詢、
      偵查中證述情節大致相符，證詞堪以採信。則被告2人聽
      到呼喊後，舉止慌張，車子車速很快，如確屬被告丙○○
      辯稱該構鐵係甲○○之朋友要給甲○○的，被告2人當不
      會匆忙逃逸。被告丙○○復辯稱，沒有聽到亦沒有看到被
      害人乙○○追趕過來云云，然證人乙○○於偵查及本院審
      理時均證稱坐在構鐵上之人有與伊面對面，且伊大聲喊叫
      時距離被告僅約5公尺等語明確（97年6月12日偵查筆錄、
      本院97年8月8日審判筆錄），被告丙○○亦坦承伊幫忙搬
      運前開構鐵後坐在構鐵上，是被告丙○○辯稱未看到被害
      人追趕過來也未聽到被害人呼喊云云，即難採信。
（三）此外，復有被害人乙○○出具之贓物認領保管單、車籍資
      料、現場照片6紙、監視器翻拍照片6紙附卷可參。本件事
      證明確，被告2人犯行均堪認定。
三、核被告所為，均係犯刑法第320條第1項之竊盜罪。被告2人
    間，就上開犯行，有犯意聯絡及行為分擔，為共同正犯。又
    被告甲○○、丙○○有如事實欄所載之犯罪科刑執行情形，
    有台灣高等法院被告前案紀錄表在卷可按，其受有期徒刑之
    執行完畢後，5年以內故意再犯本件有期徒刑以上之罪，均
    為累犯，各依刑法第47條第1項之規定加重其刑。爰審酌被
    告甲○○前未有竊盜前科，惟有多次施用毒品前科，被告丙○○前有6次竊盜犯行經判處罪刑，且有多次麻藥、施用毒
    品前科，素行均不佳，被告甲○○雖坦承犯行，惟並未據實
    陳述，難謂已有悔悟之意，被告丙○○矢口否認犯行，犯後
    態度欠佳等一切情狀，分別量處如主文所示之刑，並均諭知
    易科罰金之折算標準。
據上論斷，依刑事訴訟法第299條第1項前段，刑法第28條、第
320條第1項、第47條第1項、第41條第1項前段，刑法施行法第1
條之1，判決如主文。
本案經檢察官蔡明達到庭執行職務
中    華    民    國    97    年    8     月    22    日
                  刑事第六庭    審判長法官  王義閔
                                法      官  鄭舜元
                                法      官  林欣苑
以上正本證明與原本無異。
如不服本判決，應於判決送達後10日內，向本院提出上訴書狀，
上訴書狀應「敘述具體上訴理由」，並按他造當事人之人數附繕
本。「切勿逕送上級法院」。
告訴人或被害人對於判決如有不服具備理由請求檢察官上訴者，
其上訴期間之計算係以檢察官收受判決正本之日期為準。
中    華    民    國    97    年    8     月    22    日
                                書  記  官  楊筱惠
附錄本案論罪科刑法條全文：
中華民國刑法第320條
（普通竊盜罪、竊佔罪）
意圖為自己或第三人不法之所有，而竊取他人之動產者，為竊盜
罪，處5年以下有期徒刑、拘役或5百元以下罰金。


司法院資訊處製作；財團法人民間司法改革基金會備份。
